最　高　行　政　法　院　裁　定　　　　　　　　　　九十三年度裁字第五七五號
　　抗　告　人　甲○○
　　訴訟代理人　施克己
右抗告人因與相對人雲林縣政府間徵收補償事件，對於中華民國九十二年二月十四日
高雄高等行政法院九十一年度訴字第一一一二號裁定提起抗告，本院裁定如左︰
　　主  文
抗告駁回。
抗告訴訟費用由抗告人負擔。
　　理  由
查雲林縣北港鎮公所為辦理北港都市○○○○路道路工程，申經前臺灣省政府八十年
三月十三日八十府地二字第三二二○○號函核准徵收工程用地，並經相對人雲林縣政
府以八十年五月九日八十府地權字第四六八○五號公告在案。抗告人所有坐落雲林縣
北港鎮○○段一一七二之九一○地號土地上之地上物，因位於北港都市○○○○路道
路工程用地而被徵收，抗告人以地上物補償查估有誤，對徵收補償處分不服，循序提
起行政救濟，而對於徵收補償費新臺幣十七萬零二百六十七元逾期未領取，相對人乃
以九十一年七月十六日九一府地權字第九一○七一○二七七四號函通知抗告人略以：
「台端所有坐落北港鎮○○段一一七二之九一○號地上物被徵收為北港鎮都市○○○
○路補辦工程，因逾期未領取補償費，本府已依土地徵收條例第二十六條規定存入土
地徵收補償費保管專戶保管，視同補償完竣，逾十五年未領者，即歸屬國庫．．．。
」抗告人不服，於同年七月二十四日向相對人聲明異議，主張相對人所為徵收程序發
生重大瑕疵，業經其提起行政訴訟在案，自不能認已補償完竣云云；相對人再以九十
一年七月二十九日九一府地權字第九一○○○六九七四三號函復抗告人以「．．．說
明：．．．二、本案雖經台端提起行政訴訟，惟依據行政訴訟法第一百十六條規定，
本案之處分不因提起行政訴訟而停止，爰請俟行政訴訟判決確定辦理。」等語，抗告
人對於相對人上開二函不服，提起訴願，經內政部決定訴願不受理。抗告人不服，提
起行政訴訟。查相對人以抗告人經通知而逾期未領取地上物補償費，乃依土地徵收條
例第二十六條規定，將該地上物補償費提存土地徵收補償費保管專戶保管。其存入保
管專戶行為並未損害抗告人領取補償費之權益，上開九十一年七月十六日九一府地權
字第九一○七一○二七七四號函僅在使抗告人知悉該項存入保管專戶之事實，僅係對
於事實之通知及說明，自非行政處分。又相對人九十一年七月二十九日九一府地權字
第九一○○○六九七四三號函亦屬事實說明性質，並非對抗告人之請求有所准駁，亦
非屬行政處分。原裁定以其本件起訴為不合法，予以駁回，經核並無違誤。抗告人雖
以相對人故意拖延補償，並引用土地法第二百十九條第一項規定，惟均屬關於補償費
是否適法及徵收有無失效之實體問題，非本件所能審酌。原裁定並無不合，其抗告難
認有理由，應予駁回。
據上論結，本件抗告為無理由，依行政訴訟法第一百零四條、民事訴訟法第九十五條
、第七十八條，裁定如主文。
中　　華　　民　　國　　九十三　　　年　　　五　　　　月　　　十九　　　日
                    最 高 行 政 法 院  第 五 庭
                                審 判 長 法  官　　　趙　永　康
                                         法  官      黃  璽  君
                                         法  官　　　廖  宏  明
                                         法  官　　　鄭　淑　貞
                                         法  官　　　黃　合　文
右  正  本  證  明  與  原  本  無  異
　　　　　　　　　　　　　　　　　　　　 法院書記官　阮  桂  芬
中　　華　　民　　國　　九十三　　　年　　　五　　　　月　　　二十　　　日
